【裁判字號】    99,訴,2927
【裁判日期】    991029
【裁判案由】    毒品危害防制條例
【裁判全文】
臺灣板橋地方法院刑事判決              99年度訴字第2927號
公  訴  人  臺灣板橋地方法院檢察署檢察官
被      告  甲○○
上列被告因毒品危害防制條例案件，經檢察官提起公訴（99年度
毒偵字第5641號），被告就被訴事實為有罪之陳述，本院合議庭
裁定由受命法官獨任進行簡式審判程序審理，判決如下：
    主  文
甲○○施用第一級毒品，累犯，處有期徒刑柒月，扣案之注射針
筒壹支、藥鏟壹支均沒收之；又施用第二級毒品，累犯，處有期
徒刑參月，扣案藥鏟壹支沒收、殘渣袋（內含有甲基安非他命殘
渣）沒收銷燬之。應執行有期徒刑捌月，扣案之注射針筒壹支、
藥鏟壹支均沒收之；扣案之殘渣袋（內含有甲基安非他命殘渣）
壹只沒收銷燬之。
    事  實
一、甲○○前於民國89年間因施用毒品案件，經本院裁定送觀察
    、勒戒後，認有繼續施用毒品傾向，復經本院裁定令入強制
    戒治處所施以強制戒治，於90年6 月6 日停止戒治出所，所
    餘戒治期間付保護管束，並於90年9 月25日保護管束期滿未
    經撤銷而以已執行完畢論，並經臺灣板橋地方法院檢察署檢
    察官以90年度戒毒偵字第630 號不起訴處分確定；又於92年
    間因施用毒品案件，經臺灣士林地方法院裁定令入強制戒治
    處所施以強制戒治，於93年1 月9 日因毒品危害防制條例修
    正而釋放，而刑事部分，其涉犯施用第一級毒品罪，經臺灣
    士林地方法院以92年度訴字第631 號判處有期徒刑7 月確定
    ，於93年12月14日縮刑期滿執行完畢；復於95年間，因施用
    第一級毒品案件，經臺灣士林地方法院以95年度訴字第797
    號判處有期徒刑10月確定；又因竊盜案件，經臺灣高等法院
    以95年度上易字第1375號判處有期徒刑10月確定，上開二罪
    經減刑後定應執行有期徒刑9 月15日，於96年8 月8 日縮刑
    期滿執行完畢。詎其猶不知悔改，復基於施用第二級毒品之
    犯意，於99年7 月8 日22時許，在址設臺北縣泰山鄉○○○
    路133 號之「山水園汽車旅館」107 室內，以玻璃球燒烤方
    式．施用甲基安非他命1 次，約隔1 小時許，又基於施用
    第一級毒品犯意，以針筒注射之方式，施用海洛因1 次。嗣
    於同年7 月9 日10時30分許，因其另涉竊盜案件（涉犯竊盜
    部分，業經本院於99年7 月30日以99年度簡字6502號判處有
    期徒刑5 月）為警在臺北縣新莊市○○路查獲，其於警方未
    發覺前，主動向警方坦承於上開時、地施用第一級毒品海洛
    因1 次，警方經甲○○同意於同日11時30分許，至臺北縣泰
    山鄉○○○路133 號「山水園汽車旅館」107 室內搜索，扣
    得注射針筒1 支、殘渣袋1 個（內含有甲基安非他命殘渣）
    及藥鏟1 支，嗣經警採集其尿液送驗後，呈鴉片類及甲基安
    非他命類陽性反應，而查悉上情。
二、案經臺北縣政府警察局新莊分局移送臺灣基隆地方法院檢察
    署檢察官偵查起訴。
    理  由
壹、程序事項
    本件被告甲○○所犯者非為死刑、無期徒刑、最輕本刑為3
    年以上有期徒刑之罪或高等法院管轄第一審案件，其於準備
    程序進行中，先就被訴事實為有罪之陳述，經告知其簡式審
    判程序之旨，並聽取公訴人、被告之意見後，本院業已依刑
    事訴訟法第273 條之1 第1 項之規定，裁定由受命法官獨任
    以簡式審判程序進行本案之審理。是依刑事訴訟法第273 條
    之2 之規定，本件之證據調查，即不受同法第159 條第1 項
    、第161 條之2 、第161 條之3 、第163 條之1 及第164 條
    至第170 條規定之限制。
貳、實體事項
一、上揭事實，業據被告於本院準備程序及審理時坦承在卷，且
    其為警查獲後所採集之尿液經送驗結果，呈甲基安非他命、
    安非他命、嗎啡、可待因之陽性反應，此有99年7 月29日台
    灣檢驗科技股份有限公司出具尿液檢體編號D0000000之濫用
    藥物檢驗報告1 紙附卷可稽（見99年度毒偵字第5641號卷第
    41頁），並有扣案之注射針筒1 支、殘渣袋1 個（內含有甲
    基安非他命殘渣）及藥鏟1 支足資佐證，足見被告自白與事
    實相符。其因施用毒品案件裁定強制戒治，於90年6 月6日
    停止戒治出所，92年間再因施用毒品案件，經裁定強制戒治
    ，而刑事部分，其涉犯施用第一級毒品罪，經臺灣士林地方
    法院以92年度訴字第631 號判處有期徒刑7 月確定，其於5
    年內再犯施用毒品案件，亦有臺灣高等法院被告前案紀錄表
    附卷足佐，本件自應依法追訴。綜上，本案事證明確，被告
    再犯本件施用第一級、第二級毒品之犯行，堪可認定，應依
    法論科。
二、論罪科刑：
(一)、查海洛因、安非他命分係毒品危害防制條例第2 條第2 項第
    1 款、第2 款所定之第一級、第二級毒品。核被告所為，係
    犯毒品危害防制條例第10條第1 項、第2 項之施用第一級、
    第二級毒品罪。被告持有第一級毒品海洛因及第二級毒品甲
    基安非他命之低度行為，應為施用第一級、第二級毒品之高
    度行為所吸收，不另論罪。其所犯上開2 罪，犯意各別，行
    為不同，應予分論併罰。其受有期徒刑執行完畢，5 年內故
    意再犯本件有期徒刑以上之罪，均應論以累犯，並依刑法第
    47 條 第1 項加重其刑。又其施用第一級毒品海洛因部分，
    被告於警方發覺前，主動向警方坦承施用海洛因之行為，符
    合自首要件，此有警詢筆錄、檢察官偵查筆錄、本案辦理刑
    事案件電話紀錄查詢表在卷可稽，爰依刑法第62條規定減輕
    其刑，並依刑法第71條第1 項先加後減。被告於本院審理時
    ，已供陳其施用甲基安非他命之時間、地點明確，起訴書就
    此僅略載為「於99年7 月9 日14時59分許為警採尿回溯96小
    時內之某時，在不詳地點」，容有未恰，均應予更正如前揭
    犯罪事實欄所載。
(二)、爰審酌被告犯罪之動機、曾有施用毒品之前科仍不知戒除，
    惟犯罪後坦承犯行，且所犯之施用毒品犯行乃戕害自己身心
    健康，並未危及他人等一切情狀，分別量處如主文所示之刑
    ，併定其應執行之刑。
(三)、扣案之注射針筒1 支、藥鏟1 支，係供施用毒品之用，為被
    告所有，業據被告供承在卷，爰依刑法第38條1 項第2 款、
    第3 項宣告沒收。扣案之殘渣袋，被告供稱，係施用甲基安
    非他命剩下，內含有甲基安非他命殘渣，爰依毒品危害防制
    條例第18條第1 項規定，宣告沒收銷燬之。
三、據上論斷，應依刑事訴訟法第273條之1、第299條第1項前段
    ，毒品危害防制條例第23條第2項、第10條第1項、第2項、
    第18條第1 項前段，刑法第11條前段、第47條第1 項、第62
    條、第51條第5 款、第38條1 項第2 款、第3 項，判決如主
    文。
本案經檢察官簡志祥到庭執行職務。
中    華    民    國    99    年    10    月    29    日
                  刑事第三庭法  官  陳伯厚
上列正本證明與原本無異。
如不服本判決，應於判決送達後10日內敘明上訴理由，向本院提
出上訴狀 (應附繕本) ，上訴於臺灣高等法院。其未敘述上訴理
由者，應於上訴期間屆滿後20日內向本院補提理由書「切勿逕送
上級法院」。
                            書記官  高建華
中    華    民    國    99    年    10    月    29    日
附錄論罪科刑法條：
毒品危害防制條例第10條
施用第一級毒品者，處 6 月以上 5 年以下有期徒刑。
施用第二級毒品者，處 3 年以下有期徒刑。

司法院資訊處製作；財團法人民間司法改革基金會備份。
